臺灣板橋地方法院交通事件裁定　　　　　　　　　　九十一年度交聲字第七九七號
　　原處分機關　交通部公路總局臺北區監理所
　　受處分人即
　　異　議　人　甲○○
右列受處分人即異議人因違反道路交通管理處罰條例案件，對於交通部公路總局臺北
區監理所九十一年四月三日北監五字第裁四０—Ｚ00000000號裁決處分，聲
明異議，本院裁定如左：
    主  文
異議駁回。
    理  由
一、原處分機關以受處分人即異議人甲○○，於民國九十一年二月八日下午三時十五
    分許，駕駛車牌號碼ＰＭ—七三四八號自用一般小客車，行經國道三號公路五‧
    五公里南（七堵隧道）處，於禁止迴轉區違規迴轉，經警舉發，爰依道路交通管
    理處罰條例第三十三條第一項、第六十三條第一項規定，裁處罰鍰新臺幣（下同
    ）四千元，並記違規點數一點，異議人到庭陳稱略以：當時由臺北往基隆方向走
    過頭，在北二高南往北五．五公里處，剛出七堵隧道口，看到警察在北往南的對
    面車道，要去問路如何到汐止，便將車一半停在內側車道一半停在迴轉道，車頭
    斜放在迴轉道上，聲明異議書寫將車停在右邊，應該是寫錯了，伊下車去找警察
    問路，警察說繼續走下面一個收費站再去問路，問完警察後，是想要倒車，照原
    來的路線行駛到下一個收費站，但警察說已經違規了，伊認為伊違規是警察造成
    的，因為是警察叫伊把車開過去的，確遭受裁罰，殊難甘服云云。
二、按汽車行駛於高速公路或設站管制之道路，而不遵管制之規定者，處汽車駕駛人
    三千元以上六千元以下罰鍰。又汽車駕駛人有第三十三條情形者，除依原條款處
    罰鍰外，並予記違規點數一點。道路交通管理處罰條例第三十三條第一項、第六
    十三條第一項第一款分別定有明文，經查：
(一)、異議人於聲明異議書略稱係將車停靠右邊後，隨即穿越馬路過去詢問路況，警員
    說要伊先將車開過去停好再說，便依警員所說，再穿越馬路回去，照警員指示，
    將車迴轉停好，伊無違規，是警員要求伊如此做等語，於本院訊問時則改稱伊將
    車一半停在內側車道，一半停在迴轉道，車頭斜放在迴轉道上等語（見本院九十
    一年六月十九日訊問筆錄），所辯前後不一，是否屬實，已堪存疑。
(二)、訊據現場目擊證人即本件舉發員警乙○○到庭證稱：舉發時與員警丙○○在場，
    異議人由南往北行駛，在北上五．五Ｋ的路段，透過中間有禁止迴轉道標誌之路
    段，違規迴轉要由北往南離開，當時異議人直接迴轉，我在南下五．五Ｋ處，取
    締另一輛違規車輛，看到異議人違規迴轉過來，異議人也看到我不敢動就停下來
    ，當時異議人車輛已經完成迴轉動作，車已經在迴轉區內，車頭朝南，他人就從
    迴轉區下車直接走過來，他下車的地方已經是在迴轉區，已經有違規迴轉的動作
    ，我看到他停在該地，我有揮指揮棒，意思是叫他把車開過來，要取締他，不是
    叫他人先下車，而且當時他人並非站在對面北上外側路肩，車也並非停在北上外
    側路肩，而是在迴轉區，我舉發時她並沒有停在北上路肩人先來找我，我也沒有
    叫他回去把車經由迴轉區開過來，如果她當時將車停在北上路肩，我不可能特地
    叫他把車開過來，因為該地本來就是在取締違規迴轉，當時是異議人先違規迴轉
    停在迴轉區，我才取締他，並非如異議人所言，我不會故意叫人家違規迴轉之後
    再取締他違規迴轉，而且當時我人正在處理另一台違規車輛，沒有時間也不可能
    故意叫人家違規，異議人當時剛出北上七堵隧道出口，而我們是在南下七堵隧道
    入口，對異議人來說可能是剛出隧道沒辦法注意到我，所以才違規迴轉等語（見
    本院九十一年六月十日訊問筆錄），與現場目擊證人即本件舉發員警丙○○到庭
    證稱：當時與乙○○執行勤務，在北二高北往南五．五公里處，發現一部車輛停
    在迴轉道上，因為高速公路是封閉道路，除了緊急公務車可以在隧道口的迴轉道
    迴轉外，一般車輛均不能使用迴轉道行駛或停車，當時在處理另外一輛聯結車的
    罰單，看到異議人時他的車已經停在迴轉區上，而人正向我走過來，之後乙○○
    才叫他把車子開過來，當時異議人人下車前車子確實已經停在迴轉區內，其停車
    的位置就如同乙○○所言，車子全部在迴轉區內，而不是一半在南往北內側車道
    ，一半在迴轉區，異議人的車頭已經在北往南的方向上等語（見本院九十一年六
    月十九日訊問筆錄），核無不合，況證人乙○○、丙○○與異議人並無仇怨，應
    無涉詞誣陷之理，是依證人乙○○、丙○○所證，堪認異議人於上揭時地確有違
    規迴轉之事實在先，嗣方經警舉發，此外，並有證人乙○○庭呈之現場相片二幀
    及內政部警政署國道公路警察局公警局交字第Ｚ00000000號舉發違反道
    路交通管理事件通知單附卷可稽，異議人前揭所辯，尚不足採，從而原處分機關
    據以援引道路交通管理處罰條例第三十三條第一項、第六十三條第一項第一款規
    定，裁處罰鍰四千元並記違規點數一點，於法要無不合，本件異議為無理由，應
    予駁回。
三、據上論斷，應依道路交通案件處理辦法第十九條，裁定如主文。
中      華      民      國      九十一      年      六    月    二十    日
                              臺灣板橋地方法院交通法庭
                                      法  官  陳明偉
右正本證明與原本無異
如不服本裁定應於送達後五日內向本院提出抗告狀
                                      書記官  呂妍旻
中      華      民      國      九十一      年      六    月    二十    日
